臺灣基隆地方法院刑事裁定
110年度撤緩字第69號
聲  請  人  臺灣基隆地方檢察署檢察官
受  刑  人  陳慈燕



上列聲請人因受刑人違反毒品危害防制條例案件（109年度訴字
第1413號），聲請撤銷緩刑之宣告（110年度執聲字第455號），
本院裁定如下：
    主  文
聲請駁回。
    理  由
一、聲請意旨略以：受刑人陳慈燕因違反毒品危害防制條例案件
    ，經臺灣新北地方法院於民國110年6月23日以109年度訴字
    第1413號判決判處有期徒刑7月，緩刑5年，緩刑期間付保護
    管束，並應於判決確定後，向執行檢察官指定之政府機關、
    政府機構、行政法人、社區或其他符合公益目的之機構或團
    體，提供240小時義務勞務，於110年8月16日確定在案。茲
    因受刑人經傳喚到案未到，並經警查訪未遇、行蹤不明，其
    行為違反保安處分執行法第74條之2第2款之規定，情節重大
    ，爰依保安處分執行法第74條之3第1項、刑法第75條之1第1
    項第4款、刑事訴訟法第476條規定，聲請將受刑人前揭緩刑
    之宣告予以撤銷等語。
二、受保護管束人在保護管束期間內，應遵守下列事項：㈠保持
    善良品行，不得與素行不良之人往還。㈡服從檢察官及執行
    保護管束者之命令。㈢不得對被害人、告訴人或告發人尋釁
    。㈣對於身體健康、生活情況及工作環境等，每月至少向執
    行保護管束者報告一次。㈤非經執行保護管束者許可，不得
    離開受保護管束地；離開在10日以上時，應經檢察官核准；
    受保護管束人違反前條各款情形之一，情節重大者，檢察官
    得聲請撤銷保護管束或緩刑之宣告，保安處分執行法第74條
    之2、第74條之3第1項分別定有明文。而緩刑之宣告應撤銷
    者，由受刑人所在地或其最後住所地之地方法院檢察官聲請
    該法院裁定之，刑事訴訟法第476條亦有明文。
三、經查：
  ㈠查受刑人住所在基隆市，有其個人戶籍資料附卷可稽，是本
    院就本件聲請自屬有管轄權，合先敘明。
  ㈡受刑人因販賣第三級毒品未遂案件，經臺灣新北地方法院於1
    10年6月23日以109年度訴字第1413號判決判處應執行有期徒
    刑7月，緩刑5年，緩刑期間付保護管束，並應於判決確定後
    ，向執行檢察官指定之政府機關、政府機構、行政法人、社
    區或其他符合公益目的之機構或團體，提供240小時義務勞
    務，於110年8月16日確定在案（下稱本案），有本案判決書
    及臺灣高等法院被告前案紀錄表在卷可稽，洵堪認定。
  ㈢聲請人主張受刑人經傳喚執行未到，經警依址查訪未遇，認
    受刑人違反保安處分執行法第74條之2第2款之情形且情節重
    大，然查，本案判決確定後迄今僅經過數月時間，本案之履
    行期間至115年8月15日始屆滿，尚有4年多，時間尚屬久遠
    ，縱然現階段一時尚未履行，於緩刑期間內仍隨時可履行，
    現時尚難遽認違反所定負擔「情節重大」。此外，本院傳訊
    受刑人表示地檢署的通知書由媽媽幫忙代收，媽媽未轉告通
    知書內容，並不知道要報到，願意履行緩刑條件，去義務勞
    務等語（見本院卷第53至54頁），經本院向受刑人母親林素
    蘭查證亦表示不知道受刑人要報到等語，此有公務電話紀錄
    等在卷可考（見本院卷第41頁），是受刑人並非故意不履行
    緩刑之條件，對此，聲請人未予查明，即謂受刑人違反所定
    負擔「情節重大」，稍嫌速斷。況聲請人除舉出受刑人未按
    指定時間報到外，並未提出其他具體事證，以資證明受刑人
    有違反緩刑宣告所定負擔情節確屬重大之情形，基此，聲請
    人以受刑人合於保安處分執行法第74條之3第1項所定撤銷緩
    刑宣告之原因為由聲請撤銷，尚非允當。而聲請人聲請撤銷
    受刑人本案緩刑，僅簡單載述原宣告之緩刑顯已難收其預期
    效果等語，未具體指出受刑人有何難收預期矯治之效，而有
    執行刑罰必要，尚難謂符合法文要求，本院審酌前開各情，
    無從認定受刑人違反所定負擔情節重大且確已該當刑法第75
    條之1第1項所定「足認原宣告之緩刑難收其預期效果，而有
    執行刑罰之必要」之要件，自應予駁回。
四、依刑事訴訟法第220條，裁定如主文。
中　　華　　民　　國　　111 　年　　3 　　月　　21　　日
                  刑事第五庭  法  官      鄭虹眞
以上正本證明與原本無異。
對於本件裁定如有不服，應於收受送達後5 日內，向本院提出抗
告書狀，敘述抗告之理由，抗告於臺灣高等法院。
中　　華　　民　　國　　111 　年　　3 　　月　　21　　日
                              書記官      洪幸如